【裁判字號】    99,訴,3083
【裁判日期】    991123
【裁判案由】    毒品危害防制條例
【裁判全文】
臺灣臺中地方法院刑事判決              99年度訴字第3083號
公  訴  人  臺灣臺中地方法院檢察署檢察官
被      告  吳崇文
上列被告因違反毒品危害防制條例案件，經檢察官提起公訴（99
年度毒偵字第3553號），被告於準備程序中就被訴事實為有罪之
陳述，於聽取當事人之意見後，由本院合議庭裁定由受命法官獨
任以簡式審判程序審理，判決如下：
    主  文
吳崇文施用第一級毒品，處有期徒刑柒月；又施用第二級毒品，
處有期徒刑參月。應執行有期徒刑玖月。
    事  實
一、吳崇文前於民國88年間，因施用毒品案件，經裁定送觀察勒
    戒後，認無繼續施用毒品之傾向，於88年5 月7 日釋放出所
    ，並經臺灣臺中地方法院檢察署檢察官以88年度偵字第9466
    號為不起訴處分確定；又於觀察勒戒執行完畢後之5 年內，
    因施用毒品案件，經裁定送觀察勒戒後，認無繼續施用毒品
    之傾向，於88年5 月25日釋放出所，並經臺灣臺中地方法院
    檢察署檢察官以88年度偵字第11473 號為不起訴處分確定；
    再因施用毒品案件，由本院以95年度毒聲字第1120號裁定送
    觀察、勒戒後，認有繼續施用毒品傾向，經本院以96年度毒
    聲字第1003號裁定令入戒治處所施以強制戒治1 年，於97年
    6 月16日停止戒治出監，所餘戒治期間付保護管束，迄保護
    管束期滿，未經撤銷強制戒治，視為強制戒治已執行完畢，
    其施用毒品犯行則經臺灣臺中地方法院檢察署檢察官以96年
    度戒毒偵字第169 號為不起訴處分確定。詎其仍未戒絕施用
    毒品惡習，於前開強制戒治執行完畢釋放後5 年內，分別為
    下列之行為：
（一）基於施用第一級毒品海洛因（以下簡稱「海洛因」）之犯
      意，於99年5 月24日晚上9 時許，在彰化縣彰化市○○路
      上之某不詳汽車旅館內，以將海洛因摻水置入注射針筒施
      打進入人體之方式，施用海洛因1 次。
（二）另基於施用第二級毒品甲基安非他命（下稱「甲基安非他
      命因」）之犯意，於5 月24日晚上9 時許施用海洛因後迄
      為警查獲前之某時許，在上址汽車旅館房間內，以將甲基
      安非他命置入玻璃球吸食器內燒烤吸食其煙之方式，施用
      甲基安非他命1 次。嗣於99年5 月24日晚上9 時55分許，
      為警持臺灣臺中地方法院檢察署檢察官所核發之拘票，在
      彰化縣彰化市○○街206 巷29號7 樓逮獲吳崇文，同時扣
      得與本案無關之吳崇文所有三星廠牌行動電話（含門號00
      00000000號行動電話SIM 卡）1 支。經警徵得其同意採尿
      送驗後，結果呈安非他命、甲基安非他命、可待因、嗎啡
      陽性反應，因而查悉上情。
二、案經臺中縣警察局烏日分局報告臺灣臺中地方法院檢察署檢
    察官偵查起訴。
    理  由
一、按被告以外之人於審判外之言詞或書面陳述，除法律有規定
    者外，不得作為證據。前項規定，於法院以簡式審判程序或
    簡易判決處刑者，不適用之，刑事訴訟法第159 條定有明文
    。查本案被告吳崇文違反毒品危害防制條例案件，經檢察官
    提起公訴，被告於準備程序中就其所為犯行為有罪之陳述，
    經法官告知簡式審判程序之旨，並聽取公訴人、被告之意見
    後，合議庭裁定由受命法官獨任進行簡式審判程序，且無刑
    事訴訟法第159 條第1 項規定之適用，合先敘明。
二、本院認定被告有罪之證據如下：
（一）被告於警詢、偵查中及本院審理時之自白供述。
（二）被告為警查獲後，尿液檢驗結果呈現安非他命、甲基安非
      他命、可待因、嗎啡陽性反應，有勘察採證同意書、臺中
      縣警察局烏日分局偵查隊委託鑑驗尿液代號與真實姓名對
      照表、詮昕科技股份有限公司所出具之濫用藥物尿液檢驗
      報告各1 紙附卷（見警卷第30頁、第31頁、第6 頁）可稽
      ，復有臺中縣警察局烏日分局搜索、扣押筆錄暨扣押物品
      目錄表（見警卷第22至24頁、第26至27頁）在卷可參，互
      核相符。足認被告上揭任意性自白，核與事實相符，洵堪
      採信。
（三）又查被告前因施用毒品案件，受上揭事實欄一所示毒品強
      制戒治執行完畢釋放及罪刑宣告情形，有臺灣高等法院被
      告前案紀錄表、臺灣臺中地方法院檢察署刑案資料查註紀
      錄表及全國施用毒品案件紀錄表各1 份在卷可按。依上開
      說明，檢察官依毒品危害防制條例第23條第2 項規定，就
      被告本案所為犯罪，依法起訴，即無不合。
（四）綜上卷證調查結果，足認本案事證明確，被告犯行均堪認
      定，應予依法論科。
三、核被告吳崇文所為，分別係犯毒品危害防制條例第10條第1
    項之施用第一級毒品海洛因罪及同條第2 項之施用第二級毒
    品甲基安非他命罪。被告施用前持有第一、二級毒品之低度
    行為，各為其施用之高度行為所吸收，各不另論罪。又其所
    犯上開二罪，犯罪個別，行為互殊，顯係基於各別犯意為之
    ，應分論併罰。爰審酌被告犯罪之目的、動機、手段、被告
    前有施用毒品素行、品行、智識程度、犯罪所生損害及其犯
    罪後坦認犯行，犯後態度尚佳等一切情狀，併斟酌檢察官所
    為求刑內容，分別量處如主文所示之刑，並定其應執行之刑
    ，以示懲儆。
據上論斷，應依刑事訴訟法第273 條之1 第1 項、第299 條第1
項前段，毒品危害防制條例第10條第1 項、第2 項，刑法第11條
前段、第51條第5 款，判決如主文。
本案經檢察官劉文賓到庭執行職務。
中    華    民    國    99    年     11      月   23  日
                  刑事第十八庭     法  官  胡芷瑜
以上正本證明與原本無異。
如不服本判決，應於收受送達後10日內向本院提出上訴書狀，並
應敘述具體理由；其未敘述上訴理由者，應於上訴期間屆滿後20
日內向本院補提理由書（均須按他造當事人之人數附繕本）「切
勿逕送上級法院」。
                                   書記官  沈慧玲
中    華    民    國    99    年     11      月   23  日
附錄論罪科刑法條全文：
毒品危害防制條例第10條
施用第一級毒品者，處6 月以上5 年以下有期徒刑。
施用第二級毒品者，處3 年以下有期徒刑。

司法院資訊處製作；財團法人民間司法改革基金會備份。
